臺灣臺中地方法院刑事判決　　　　　　96年度中簡上字第72號
上　訴　人　甲○○
即　被　告
　　　　　　　　　　國民
上列上訴人因傷害案件，不服本院臺中簡易庭九十五年度中簡字
第三四二六號中華民國九十五年十二月十一日第一審簡易判決（
聲請案號：臺灣臺中地方法院檢察署九十五年度偵字第二三八五
六號），提起上訴，本院管轄第二審之合議庭，判決如下：
    主    文
上訴駁回。
甲○○緩刑貳年。
    犯罪事實
一、甲○○與乙○○係朋友，且有生意上合作關係。於民國九十
    五年九月二十日晚上八時許，甲○○與乙○○在臺中市○區
    ○○路二三號「千惠卡拉ＯＫ」商談帳務問題後，二人一同
    下樓，在該址一樓前，乙○○又要求查對帳冊，甲○○因而
    心生不悅，乃基於普通傷害之犯意，拿起其所穿著之高跟鞋
    （未扣案），毆打乙○○頭部，致乙○○受有頭部外傷併頭
    皮撕裂傷之傷害。
二、案經乙○○訴由臺中市警察局第一分局報告臺灣臺中地方法
    院檢察署檢察官偵查起訴。
    理　　由
一、訊據上訴人即被告（下稱被告）甲○○對於上開普通傷害之
    犯罪事實坦承不諱，核與證人即告訴人乙○○於警詢、偵查
    中證述：因伊與被告有生意上合作關係，伊於九十五年九月
    二十日晚上八時許，在臺中市○區○○路二三號四樓「千惠
    卡拉ＯＫ」，與被告談論帳冊問題後，二人一同下樓至二三
    號前時，伊提到要看帳冊，被告就生氣地衝過來，拿所穿著
    的高跟鞋打伊頭部，路人見伊流血，乃報警處理等語相符，
    並有澄清綜合診斷證明書一紙附卷可稽，足見被告之自白與
    事實相符，堪以採信。從而，本件被告普通傷害犯行，事證
    明確，堪以認定，應予依法論科。
二、核被告所為，係犯刑法第二百七十七條第一項之普通傷害罪
    。原審認本件事證明確，依刑事訴訟法第四百四十九條第一
    項前段、第四百五十四條第二項，刑法二百七十七條第一項
    、第四十一條第一項前段，刑法施行法第一條之一第一項、
    第二項前段，判處被告拘役四十日，並諭知易科罰金之折算
    標準，其認事用法並無不當（被告持以毆打告訴人之高跟鞋
    ，並未扣案，復無證據證明尚且存在，又非違禁物，原審未
    予宣告沒收，亦稱妥適，附此敘明）。被告上訴意旨指摘原
    審量刑過重等語，惟按刑罰之量定，固屬法院自由裁量之職
    權行使，但仍應審酌刑法第五十七條所列各款事由及一切情
    狀，為酌量輕重之標準，並非漫無限制。在同一犯罪事實與
    情節，如別無其他加重或減輕之原因，下級審法院量定之刑
    ，亦無過重或失輕之不當情形，則上級審法院對下級審法院
    之職權行使，原則上應予尊重，此有最高法院八十五年度臺
    上字第二四四六號裁判意旨可資參酌。原審判決以被告之動
    機、手段、告訴人所受傷害尚非嚴重，而判決如上，在量刑
    方面已審酌刑法第五十七條所列各款事由及一切情狀，並無
    過重或失輕之不當情形；上訴理由指摘原審判決量刑過重云
    云，為無理由，應予駁回。
四、末查，被告前未曾因故意犯罪受有期徒刑以上刑之宣告，有
    臺灣高等法院被告前案紀錄表及臺灣臺中地方法院檢察署刑
    案資料查註紀錄表各一份在卷可稽，其因一時失慮，致罹刑
    章，且被告與告訴人業於九十六年一月二十九日，經本院移
    付調解後，調解成立，告訴人並曾於本院準備程序時表示若
    被告依調解內容履行賠償責任，則願意原諒被告，嗣後被告
    亦依約於同年二月十三日及同年三月十三日，分別給付新臺
    幣（下同）一萬五千元予告訴人等情，有本院調解程序筆錄
    及告訴人出具之收據各一份附卷可證，是被告經此偵審科刑
    之教訓後，當知所警惕，信無再犯之虞，本院認其所宣告之
    刑，以暫不執行為適當，併諭知緩刑二年，以啟自新，而觀
    後效。
據上論斷，應依刑事訴訟法第四百五十五條之一第一項、第三項
、第三百六十八條，刑法第七十四條第一項第一款，判決如主文
。
本案經檢察官丙○○到庭執行職務
中　　華　　民　　國　　96　　年　　 3　　月　　27　　日
                  刑事第三庭  審判長法  官  唐光義
                                    法  官  朱光國
                                    法  官  郭妙俐
上正本證明與原本無異。
本件不得上訴。
                                　　書記官  陳玉芬
中　　華　　民　　國　　96　　年　　 3　　月　　27　　日
